臺灣高等法院刑事判決
上　訴　人
即　被　告　乙○○
　　　　　　甲○○
上列上訴人因竊盜案件，不服臺灣桃園地方法院93年度易字第66
9號，中華民國93年7月30日第一審判決（起訴案號：臺灣桃園地
方法院檢察署93年度偵字第256號、第4353號 ），提起上訴，本
院判決如下：
    主  文
上訴駁回。
    事  實
一、甲○○曾犯強盜、竊盜、贓物等罪，其所犯贓物罪經臺灣桃
    園地方法院90年易緝字第143 號判決有期徒刑五月，如易科
    罰金以三百元折算一日，於民國（下同）91年10月31日執行
    完畢。
二、王集賢（經原審法院判決有期徒刑八月，王集賢未上訴而確
    定），或與乙○○，或與甲○○分別基於共同意圖為自己不
    法所有之犯意聯絡，而於下列時間、地點，為竊盜之行為：
(一)、乙○○因與王集賢曾前往桃園縣平鎮工業區尋找工作，得知
    小法公司）之工廠平日夜間僅有一名警衛在廠房值班守夜，
    二人因缺錢花用，竟於日沒後之92年11月7 日晚間18時許，
    以大型黑色運動袋及小型黑色袋子各一個裝妥而攜帶客觀上
    對人之生命、身體具有危險性足供兇器使用之黑色油壓剪一
    支、活動板手一支、十字起子一支、套筒板手（內有套筒十
    個）一支、六角板手一組（有七支）、六角板手（紅色把手
    ）一支及供行竊所用之絕緣膠帶四捲、手電筒一支等物，先
    在桃園縣龍潭鄉九龍村天橋下攔搭不知情之成年男子所駕駛
    之車號ＤＶ─九一六三號藍色自用小貨車（該車之登記車主
    係劉國忠），繼則逕行利用小法公司當時工廠大門柵欄並未
    放下之機會而侵入夜間有人守衛之該公司廠房內後，該駕駛
    車號ＤＶ─九一六三號藍色自用小貨車之不知情成年男子則
    先行離去，隨後乙○○、王集賢依廠房內樓梯攀爬至三樓變
    電房附近，搜索財物，已將所攜帶之工具取出，正著手竊取
    鐵料、電纜線之際，適於同日晚間18時30分許，為值日警衛
    吳平和發現有人侵入廠房內乃通知公司總務主任丁○○前來
    察看，丁○○持手電筒行至三樓變電房處，乙○○、王集賢
    見狀一時心慌乃隨手棄置所持工具於地上並躲於變電箱後，
    其後因乙○○遭丁○○發現乃倉惶自三樓跳往廠房旁之鐵皮
    屋，王集賢見乙○○跳樓亦跟隨跳下，二人再自鐵皮屋欲跳
    往一樓時雙雙跌落地面，王集賢因此受有雙足跟骨粉碎性骨
    折之傷害、乙○○則受有雙足跟骨粉碎性骨折、第五腰椎壓
    迫性骨折、左膝鈍挫傷等傷害，旋為據報趕至現場之警員當
    場逮獲，並於小法公司廠房三樓變電房處扣得乙○○、王集
    賢攜往現場之大型黑色運動袋一個、小型黑色袋子一個、黑
    色油壓剪一支、活動板手一支、十字起子一支、套筒板手（
    內有套筒十個）一支、六角板手一組（有七支）、六角板手
    （紅色把手）一支、絕緣膠帶四捲、手電筒一支等物。
(二)、甲○○、王集賢因欠缺生活費用，而於93年3 月4 日下午，
    由王集賢駕駛車號ＳＬＨ─七四五號輕型機車後載甲○○四
    處尋找行竊目標，先由甲○○在路邊商店購買手套一雙後，
    而於同日下午日沒前之14時許，車行至桃園縣大溪鎮瑞源里
    番子寮49之3 號和達工業股份有限公司（下稱和達公司），
    二人因見和達公司後門有缺口，認有機可趁，乃擅自由後門
    缺口侵入（未經許可無故侵入建築物部分，未據提出告訴）
    ，並由王集賢在和達公司內撿拾長約三十二公分之鐵製把柄
    、塑膠包木頭客觀上足以對於人之生命、身體安全構成威脅
    ，可供兇器使用之槌子一支以利行竊使用，隨即共同搬取和
    達公司內之鐵製料架計五十公斤（價值約新臺幣【下同】二
    千元），得手後將之附掛於車號ＳＬＨ─七四五號輕型機車
    上正欲駕車離去時，恰於同日下午14時15分許，為和達公司
    管理部經理丙○○及時發覺報警攔捕而查獲，並扣得手套一
    雙、槌子一支及二人竊得之鐵製料架五十公斤。
二、案經桃園縣政府警察局平鎮分局、桃園縣政府警察局大溪分
    局分別報請臺灣桃園地方法院檢察署檢察官偵查起訴。
    理  由
一、上揭事實欄一之(二)所示之竊盜事實，分據已判決確定之王集
    賢及上訴人即被告甲○○分別於警詢及原審供承不諱（見偵
    字第4353號卷第19頁正反面、第23頁警訊筆錄、同卷第54頁
    至第55頁、原審93年7 月21日審判筆錄），核與證人丙○○
    證述之情節相符（詳九十三年度偵字第四三五三號卷第二八
    頁至第二八頁背面警訊筆錄），並有證人丙○○所立贓物認
    領保管單（詳偵字第4353號卷第29頁，載領回和達公司之五
    十斤鐵製料架，價值約二千元）、大溪分局三元派出所偵辦
    被告甲○○、被告王集賢涉嫌竊盜刑案現場照片四張（詳偵
    字第4353號卷第31頁至第32頁）等附卷可稽，復有被告甲○○行竊時所用之手套一雙、被告王集賢在和達公司所取用之
    鎚子一支扣案可資佐證（詳偵字第4353號卷第37頁，93年度
    保管字第1240號）。被告甲○○於事實欄一之(二)所示之時間
    、地點行竊之犯行足堪認定；
二、上訴人即被告乙○○固坦承於事實欄一之(一)所示之時間、地
    點，利用不知情之男子駕駛藍色貨車侵入小法公司後，再至
    三樓變電房之際，適為丁○○發現，跳樓受傷，惟矢口否認
    有何攜帶工具至現場之行為，均辯稱：工具不是我們帶去的
    ，是要去該處找工作，之所以在警詢中供稱，有攜帶事實欄
    一之(一)所示之工具前往行竊，那是因為跳樓後腳痛得受不了
    ，所以才隨便說有攜帶工具前往行竊云云。惟經查：
  (一)被告乙○○上述竊盜未遂之事實，除據被告乙○○及已判決
    確定之王集賢於警詢及原審分別供明在卷外（見度偵字第25
    6 號卷第18頁、26頁警訊筆錄、原審93年7 月21日審判筆錄
     ）、核與證人吳平和、丁○○證述之情節相符（見偵字第2
    56號卷第36頁至第38頁警訊筆錄、原審93年7 月21日審判筆
    錄），並有被告乙○○、王集賢分別指認車號ＤＶ─九一六
    三號藍色自用小貨車車主劉國忠口卡片稱，非當天攔搭之駕
    駛者（詳偵字第256 號卷第24頁、31頁）、被告乙○○國軍
    桃園總醫院附設民眾診療服務處診斷證明書（詳偵字第 256
    號卷第39頁，載受有雙足跟骨粉碎性骨折、第五腰椎壓迫性
    骨折、左膝鈍挫傷等傷害）、王集賢國軍桃園總醫院附設民
    眾診療服務處診斷證明書（詳偵字第256 號卷第39頁之1 ，
    載受有雙足跟骨粉碎性骨折之傷害）、監視錄影設備攝得車
    號ＤＶ─九一六三號藍色自用小貨車之照片二張（詳偵字第
    256號卷第44頁）等附卷可稽。
  (二)又被告乙○○、王集賢二人雖辯稱未攜帶事實欄一之(一)所示
    之工具前往小法公司行竊，然其二人於警訊時分別供稱，以
    大型黑色運動袋及小型黑色袋子各一個裝妥黑色油壓剪一支
    、活動板手一支、十字起子一支、套筒板手（內有套筒十個
    ）一支、六角板手一組（有七支）、六角板手（紅色把手）
    一支、絕緣膠帶四捲、手電筒一支等物，前往小法公司行竊
    ，並在三樓變電房處已著手竊取鐵料、電纜線時，為人發現
    而跳樓之事實，此有被告王集賢警訊筆錄（詳偵字第256 號
    卷第19頁背面至第20頁背面稱：「（問：你們進入該公司是
    準備偷竊何物？）是看有無廢鐵或電纜可變賣。．．．（問
    ：警方於小法公司三樓變電箱後起獲一個黑色大型運動袋（
    內有黑色油壓剪一支）及小型黑色袋子一個（內有活動板手
    一支、十字起子一支、套筒板手一支及套筒十個、六角板手
    一組內有七支、六角板手（紅色把手）一支、絕緣膠帶四捲
    、手電筒一支等，是否為你們所帶而遺留現場之工具？）是
    。」等語）、被告乙○○警訊筆錄（詳偵字第256 號卷第27
    頁背面至第28頁背面稱：「（問：你與王集賢是在公司何處
    遭該公司主任丁○○發現？）在三樓變電房內遭其發現。（
    問：你倆遭發現時，正在做何事？）躲在變電箱後面，因為
    聽到腳步聲而躲起來。（問：你遭丁○○發現時，有對其說
    何話？做何事？我對他說我是第一次來，不要報警，放過我
    ，然後我便將其輕推開而向變電箱後方之鐵皮屋跳下去，再
    由鐵皮屋頂跳至一樓，跳至一樓時即遭該公司之警衛吳平和
    攔阻，教我不要跑。．．．（問：你與王集賢進入該公司是
    準備行竊何物？）看有無廢鐵或電纜可變賣。．．．（問：
    警方於小法公司三樓變電箱後起獲一個黑色大型運動袋（內
    有黑色油壓剪一支）及小型黑色袋子一個（內有活動板手一
    支、十字起子一支、套筒板手一支及套筒十個、六角板手一
    組內有七支、六角板手（紅色把手）一支、絕緣膠帶四捲、
    手電筒一支等，是否為你們所帶而遺留現場之工具？）是。
    」等語）在卷可稽。並有於小法公司三樓變電房處地面扣得
    之黑色油壓剪一支、活動板手一支、十字起子一支、套筒板
    手（內有套筒十個）一支、六角板手一組（有七支）、六角
    板手（紅色把手）一支、絕緣膠帶四捲、手電筒一支、小型
    黑色袋子一個、大型黑色運動袋一個等物可資佐證（詳偵字
    第256 號卷第50頁，92年度保管字第6254號），參以卷附照
    片顯示，大型黑色運動袋及小型黑色袋子之袋口皆已打開而
    其內之工具並散落地面（詳偵字第256 號卷第40頁至第43頁
    ），另揆諸證人丁○○於原審審理時結證稱，散落於地面之
    工具並非小法公司所有之物，且發現之地點係在被告二人站
    立之處等情（詳原審93年7月21日審判筆錄第五頁：「（ 問
    ：這是何人的？）我不知道是誰的，不是我們公司裡面的東
    西，但是是在被告二人站立的地點發現的。」等語），益徵
    被告乙○○嗣後翻異前詞，辯稱當時並未攜帶工具前往小法
    公司行竊而係找有無東西可撿去賣（見本院審判筆錄），應
    係避就之詞，不足採信。綜上所述，被告乙○○與王集賢有
    攜帶事實欄一之(一)所示之工具至小法公司內行竊之犯行明確
    ，堪以認定。
三、按意圖竊盜而毀壞門扇侵入他人住處，並滯留其內搜尋財物
    ，縱其尚未竊得財物，惟其所為與竊取他人財物之行為具有
    一貫接連性之密接關係，應認其已著手於竊盜行為之實行而
    不遂；刑法第321 條第一項各款所列情形，乃竊盜罪之加重
    要件，行為人是否構成該條項之犯罪，自應視行為人已否
    手實施同法第320 條之竊盜行為而定。又竊盜行為之手，
    係指行為人意圖為自己或第三人不法之所有，而開始搜尋財
    物而定（參看最高法院92年度台上字第5127號、91年度台上
    字第1132號判決）。復按刑法第321 條第1 項第1 款之所謂
    夜間者，為日出前，日沒後；又同法項第3 款之兇器，其種
    類並無限制，凡客觀上足對人之生命、身體、安全構成威脅
    ，具有危險性之器械均屬之，又攜帶兇器竊盜，祇須行竊時
    攜帶具有危險性之兇器為已足，並不以攜帶之初有行兇之意
    圖為必要（參看最高法院62年台上字第2489號判例）。查被
    告乙○○、王集賢於事實欄一之(一)所示之92年11月7 日18時
    許，攜帶事實欄一之(一)所示之黑色油壓剪一支、活動板手一
    支、十字起子一支、套筒板手（內有套筒十個）一支、六角
    板手一組（有七支）、六角板手（紅色把手）一支，侵入小
    法公司廠房，渠等所攜帶之工具袋已打開，可見工具，足認
    彼等已搜索財物畢，正擬以工具竊取財物，如謂彼等未搜索
    財物，尚未著手，則又何須打開工具袋，被告乙○○辯稱，
    尚未著手竊取財物一節，自無足取。又依中央氣象局全球資
    訊網網站上所提供之資料顯示（詳偵字第256 號卷第57頁）
    ，當日桃園地區之日沒時間為17時12分，故18時自為夜間。
    而小法公司之廠房平日有守衛一名看守等情，亦據證人即小
    法公司總務主任丁○○於原審結證明確（詳原審審判筆錄第
    5頁稱：「（問：你們公司平日是否有人居住、看守？）只
    有在大門口處有一名守衛。」），另前開工具客觀上均足供
    兇器使用，準此，被告乙○○於事實欄一之(一)所為之竊盜犯
    行，核係犯刑法第321條第3項、第1項第1款、第3款之攜帶
    兇器於夜間侵入有人居住之建築物竊盜未遂罪，又因無故侵
    入建築物之行為，乃刑法第321條第1項第1款之加重要件，
    自無另成立侵入建築物之餘地（參看最高法院83年度台上字
    第3856號判決）；至被告甲○○於事實欄一之(二)所示時地之
    犯行，因「刑法第321條第1項第2款所謂毀越門扇，其『越
    』指逾越而言，如係從門走入或開鎖啟門入室，均不得謂為
    逾越門扇，被告甲○○、王集賢係於日間自後缺口侵入和達
    公司行竊，即不成立逾越門扇（或安全設備）竊盜之罪。（
    參看最高法院77年度台上字第1130號判決）。又查扣案之鎚
    子一支，長約三十二公分之鐵製把柄、塑膠包木頭，在客觀
    上應足以對於人之生命、身體安全構成威脅，可供兇器使用
    ，自為兇器，則被告甲○○於事實欄一之(二)所為之竊盜犯行
    ，核係犯刑法第321條第1項第3款之攜帶兇器竊盜罪。被告
    乙○○就事實欄一之言所示之竊盜未遂犯行與被告王集賢，
    有犯意之聯絡及行為之分擔，均為共同正犯。而被告甲○○
    就事實欄一之(二)所示之竊盜既遂犯行與被告王集賢間，有犯
    意之聯絡及行為之分擔，亦為共同正犯。被告乙○○已著手
    於竊盜犯行，因為小法公司之總務主任丁○○及時發現而未
    遂，應依刑法第26條前段之規定，依既遂犯之規定減輕其刑
    。末查被告甲○○前各有如事實欄所示之有期徒刑執行完畢
    之情形，此有臺灣桃園地方法院檢察署刑案資料查註紀錄表
    及本院被告全國前案紀錄表各一份在卷可佐（詳偵字256 號
    卷第1頁至第8頁，第11頁至第12頁），其於五年以內再犯本
    件最重本刑為有期徒刑以上之罪，為累犯，應依刑法第47條
    規定，加重其刑。
四、原審審酌被告乙○○、甲○○二人之前科、素行，均正值年
    輕力壯，竟仍不思以正途而圖謀他人財物，其犯罪之動機、
    所用之手段、其主要目的、對被害人所生損害程度，及犯罪
    均坦承犯行表示知錯等一切情狀，分別適用刑法第28條、第
    321 條第1 項第3 款、第321 條第1 項第1 款、第3 款、第
    2 項、第26條前段、第47條、第38條第1 項第2 款、第41條
    第1 項，罰金罰鍰提高標準條例第2 條（原審贅引第1 條前
    段），量處被告甲○○有期徒刑柒月，被告乙○○有期徒刑
    肆月，被告乙○○並諭知如易科罰金時以銀元三百元折算一
    日之標準，扣案如事實欄一之(二)所示之手套一雙，係被告甲○○購買並用以於行竊所用，業據被告甲○○供明在卷（詳
    原審審判筆錄第八頁），併予宣告沒收。至同時扣案之事實
    欄一之(二)所示之鎚子一把，並非被告甲○○所有而係被告王
    集賢在和達公司內所撿拾利用，另於事實欄一之(一)所示被告
    乙○○攜往現場之大型黑色運動袋、小型黑色袋子、黑色油
    壓剪一支、活動板手一支、十字起子一支、套筒板手（內有
    套筒十個）一支、六角板手一組（有七支）、六角板手（紅
    色把手）一支及供行竊所用之絕緣膠帶四捲、手電筒一支等
    物，雖被告乙○○於警訊時供承攜往現場行竊，惟並未供述
    係其所有之事實，已詳如前述警詢筆錄所述，於偵查及原審
    調查、審理中則否認攜帶前開工具前往行竊，亦無從證明前
    開扣案物係被告乙○○或共犯王集賢所有，且均非違禁物，
    ，爰不為沒收之諭知，經核並無不合。
五、被告乙○○提起上訴否認犯罪，並指原審量刑過重云云，但
    乙○○否認犯罪並無可採，已如上述，而量刑乃屬法院之職
    權，且原判決已於理由欄詳述審酌被告犯罪一切情狀，而後
    予以科刑，原審量刑並無失之過重。另被告甲○○空言指摘
    原判決不當，亦無足取，被告二人之上訴，均無理由，均應
    予駁回。
六、被告甲○○經合法傳喚，無正當理由不到庭，爰不待其陳述
    ，逕行判決，併此敘明。
據上論斷，應依刑事訴訟法第368 條、第371條，判決如主文。
本案經檢察官黃柏齡到庭執行職務。
中　　華　　民　　國　　94　　年　　1 　　月　　26　　日
                  刑事第十四庭審判長法  官  張連財
                                    法  官  周占春
                                    法  官  林明俊
以上正本證明與原本無異。
不得上訴。
                                    書記官   高柑柏
中　　華　　民　　國　　94　　年　　1 　　月　　27　　日
附錄：本判決論罪科刑法條全文
刑法第三百二十一條
犯竊盜罪而有左列情形之一者，處六月以上、五年以下有期徒刑
：
一  於夜間侵入住宅或有人居住之建築物、船艦或隱匿其內而犯之
    者。
二  毀越門扇、牆垣或其他安全設備而犯之者。
三  攜帶兇器而犯之者。
四  結夥三人以上而犯之者。
五  乘火災、水災或其他災害之際而犯之者。
六  在車站或埠頭而犯之者。
前項之未遂犯罰之。
